臺灣桃園地方法院刑事判決　　　　　　　　　　　　九十一年度交易字第三七號
　　公訴人　臺灣桃園地方法院檢察署檢察官
　　被　　　告　乙○○
　　選任辯護人　蔡榮德
右列被告因公共危險案件，經檢察官聲請簡易判決處刑（聲請簡易判決處刑案號：台
灣桃園地方法院檢察署九十年度偵字第一六九三八號），本院認不宜適用簡易程序審
理，改以通常程序審理，判決如左：
        主  文
乙○○服用酒類，不能安全駕駛動力交通工具而駕駛，科罰金壹萬元，如易服勞役以
參佰元折算壹日，緩刑貳年。
        事  實
一、乙○○於民國（下同）九十年十月六日二十二時，與多名友人在位於桃園縣中壢
    市○○里○○路與大同路口之凱悅ＫＴＶ飲酒，迄隔日凌晨零時二十分許結束離
    去，與友人邱鎮昌先行下樓，由邱鎮昌自停車場駕駛乙○○所有之汽車（車號為
    Ｚ三〡八九一一號）暫停於ＫＴＶ門口，再進入ＫＴＶ扶持其他酒醉友人時，適
    有員警甲○○執行巡邏便利超商勤務行經該處，發現前揭邱鎮昌所停車輛，併排
    且逆向停車，嚴重響交通，遂向乙○○表示請車主移動汽車，旋離去至隔鄰之便
    利超商執行勤務，乙○○聞言並未立即表明其即為車主，見員警離去後，明知其
    服用酒類後已達不能安全駕駛動力交通工具之狀態（為警查獲後，經執勤警員測
    得吐氣所含酒精濃度為０點六二ＭＧ／Ｌ），仍上車駕駛其所有之自用小客車，
    將車往前移動數公尺，以免妨礙交通，迨停妥下車之際，因所停位置仍在道路中
    央，適為在隔鄰執行完勤務步出便利商店之員警甲○○所撞見，乃再上前勸導乙
    ○○重行停車，始發現乙○○有飲酒，遂帶回所內檢測而查悉上情。
二、案經桃園縣警察局中壢分局報告台灣桃園地方法院檢察署檢察官偵查後聲請簡易
    判決處刑。
        理  由
一、訊據被告固坦承有酒後駕車移動車輛之事實，惟否認所為有合於公共危險之犯行
    ，辯稱：伊僅短暫地移車非可與刑法公共危險罪之立法目的所欲懲罰之酒後駕駛
    車輛行為同視，且伊係因警員命令移車，自難期待有遵守酒後不開車之規範之可
    能云云。經查，刑法第一百八十五條之三之公共危險罪，考其立法意旨係因人酒
    後注意力、反應力均較常人為低，若驅車上路，對路上其他汽車或行人之生命、
    身體安全均存有危險性，故特立法嚴禁酒後駕車以保障路上過往車輛及行人之法
    益，且酒後駕駛車輛者不論其駕車距離之長短為何，對於該駕駛過程中所可能產
    生之危險並不會因駕駛距離較短而免除，因此被告就此執詞辯稱所行進距離甚為
    短暫，不致於發生危險，乃誤解立法目的，委不足採。次查，道路交通安全規則
    雖有不得違規停車之規範，然違者係處行政罰，而違反不得酒後駕車之義務，則
    除行政罰以外尚科以刑罰處遇，故二義務在位階上以不得酒後駕車為高階之義務
    ，二者有衝突時即行為人面臨該二義務同時存在時，自應選擇遵守較高位階之義
    務，始得主張其行為阻卻違法，本件被告捨高階之不得酒後駕車之義務而就較低
    階之不得違規停車，要難主張義務衝突之法理，解免刑責。再查依照交通部運輸
    研究所七十九年八月對駕駛人行為之研究（酒醉駕車對駕駛行為之分析研究）指
    出，吐氣每公升酒精含量零點二五mg等於血液中酒精濃度（Blood Alcohol
    Concentratio -n簡稱BAC）百分之零點零五（亦即每100ml血液中含50mg酒精）
    ，而（1）BAC到達百分之0.03至百分之0.05時，對駕駛能力之影響為：多數駕駛
    人心境逐漸變幻不定、視覺與反應靈敏性減弱、對速度及距離的判斷力差。對心
    理行為之影響為：觀察力逐漸欠缺、心情漸趨輕鬆、自信心增加、多話、精神狀
    態處於陶醉感。（2）BAC到達百分之0.05至百分之0.08時，對駕駛能力之影響為
    ：反應遲鈍、駕駛能力受損、遲而不決或決而不行。對心理行為之影響為：情緒
    鬆弛、感情與行為趨向誇張、肌肉不協調、精神處於興奮狀態。（3）BAC到達百
    分之0.08至百分之0.15時，對駕駛能力之影響為：判斷力嚴重受到影響、體能與
    精神協調受損、駕駛之體能困難增加。對心理行為之影響為：產生情緒異常現象
    、步伐不平穩、言語不清、反應惡劣、記憶及判斷力受損、精神處於錯亂狀態。
    （4）超過百分之0.15，對駕駛能力之影響為：視線搖晃、駕駛已進入恍惚狀態
    、判斷及理解遭到扭曲、駕駛不穩定。對心理行為之影響為：意識不明、嘔吐、
    站、走及講話困難、責任感喪失、精神處於麻痺狀態。（4）超過百分之0.5，對
    駕駛人能力之影響為：無法開車。對心理行為之影響為：爛醉如泥、失去知覺可
    能致死、精神處於昏睡狀態。被告駕駛自小客車為動力交通工具，其有服用酒類
    ，經警測試呼氣酒精濃度值為０點六二mg/L可證，對照上開交通部之研究報告，
 被告呼氣酒精濃度值為０點六二mg/L相當血液酒精濃度百分之零點一二四，有
    酒精測試值表附卷可證，對其駕駛能力之影響為：判斷力嚴重受到影響、體能與
    精神協調受損、駕駛之體能困難增加。對其心理行為之影響為：產生情緒異常現
    象、步伐不平穩、言語不清、反應惡劣、記憶及判斷力受損、精神處於錯亂狀態
    ，被告顯然不能安全駕駛動力交通工具，犯行事證明確，堪以認定。
二、核被告所為，係犯刑法第一百八十五條之三之公共危險罪。爰審酌被告犯罪之動
    機、目的、手段、犯罪後之態度等一切情狀，量處如主文所示之刑，並諭知易服
    勞役之折算標準。又被告前未曾受有期徒刑以上刑之宣告，有台灣高等法院被告
    全國前案紀錄表可稽，因一時失慮，偶罹刑典，事後已坦承犯行，深具悔意，經
    此刑之宣告後，應知警惕而無再犯之虞，本院因認暫不執行其刑為當，予以宣告
    緩刑二年，用啟自新。
據上論斷，應依刑事訴訟法第二百九十九條第一項，刑法第一百八十五條之三、第四
十二條第二項、第七十四條第一款，罰金罰鍰提高標準條例第一條、第二條前段，判
決如主文。
本案經檢察官林安紜到庭執行職務。
中        華         民       國     九十一    年    八    月   十二    日
                                臺灣桃園地方法院刑事第一庭
                                          法  官   潘政宏
右正本證明與原本無異。
如不服本判決，應於判決送達後十日內向本院提出上訴狀( 應附繕本 )，上訴於
臺灣高等法院。
                                          書記官   王月香
中        華        民        國    九十一    年    八    月    十四    日
附錄本判決論罪科刑依據之法條：
刑法第一百八十五條之三：
服用毒品、麻醉藥品、酒類或其他相類之物，不能安全駕駛動力交通工具而駕駛者，
處一年以下有期徒刑、拘役或三萬元以下罰金。
